# 关于劳务派遣公司列报的问题，及主要责任人与否的判断

提问人：慕 颜 韵 时间：2021-03-15 12:33:00
请教各位老师几个问题：
劳务派遣公司A与用工单位B签订劳务派遣合同，约定按人数收服务费，比如每派遣 1 人 100 元，约定劳动者与劳务派遣公司签订劳务合同，由用工单位B支付A公司“工资及社保+服务费（100*人数）”，由A公司代发工资。劳务派遣公司依合同条款，按服务费列示收入。
问题 1 ：劳务派遣公司披露 应 付付 职 工薪酬工薪酬时，是否需要披露该部分职工的代发工资？
问题 2 ：劳务派遣公司 现 金流量表中，代发工资的金额是否属于“支付给职工及为职工支付的现金”？
还有一个问题，原文下附，在主要责任人和代理人的判断中，“（ 2 ）对由其他方履行的服务的权利，该权利赋予企业主导其他方以企业名义向客户提供服务的能力”
问题 3 ：对这句话的理解，是否具有“代表企代表企 业 名名 义 向客向客 户 提供服提供服 务 的能力的能力”的判断，是否可以参考参考企业对此业务所开具 发 票的内容（比如：劳务费-监理服务，或，服务费-人力资源服务），或者参考该企业的 经营 范范 围 ，来判断“是否可以代表企代表企 业 名名 义 提供此项服务”？
天职国际的《新收入准则理论与实务》P119：
“企业在特定商品或服务向客户转让之前控制了该商品或服务，是认定其为主要责任人的决定性因素。当第三方涉及向客户提供商品或服务时，如果企业获得了以下任意项目的控制权，则属于主要责任人：
（ 1 ）来自其他方的向客户再转让的商品或其他资产；
（（ 2 ）） 对 由其他方履行的服 务 的的 权 利利，， 该权 利利 赋 予企予企 业 主主 导 其他方以企 业 名名 义 向客向客 户 提供的能力；；
（ 3 ）来自其他方的商品或服务，其被与其他商品或服务合并作为特定或服务，向客户提供。”

回答人：chenyiwei
主帖这种背景信息下，劳务派遣公司是典型的代理人，只能按服务费净额确认收入。劳务人员的薪酬、社保等按代收代付处理。劳务人员虽然形式上与劳务派遣公司签订劳动合同，但在会计意义上并不是劳务派遣公司的“职工”，而是用工单位的“职工”。所以劳务派遣公司对于劳务人员薪酬也不是作为职工薪酬核算，现金流量表中作为收到、支付其他与经营活动有关的现金列报。
参考：《中审众环研究 2020 》之“问题1-4-8（企业对劳务派遣人员薪酬的核算和列报）”、”问题5-1-39（支付给劳务派遣人员的工资如何列报）“。